【裁判字號】    90,易緝,3
【裁判日期】    900323
【裁判案由】    妨害自由等
【裁判全文】
台灣苗栗地方法院刑事判決                              九十年度易緝字第三號
    公  訴  人  臺灣苗栗地方法院檢察署檢察官
    被      告  丙○○
右列被告因妨害自由等家庭暴力罪案件，經檢察官提起公訴（八十九年度偵字第一五
八三號），本院判決如左：
    主  文
丙○○傷害人之身體，處有期徒刑柒月；又以加害生命、身體之事恐嚇他人，致生危
害於安全，處有期徒刑玖月，應執行有期徒刑壹年貳月，緩刑伍年，緩刑期內付保護
管束，並禁止實施家庭暴力行為，命遷出被害人甲○○、乙○○○、戊○○、丁○○
苗栗縣苗栗市○○里○○街五三號之住所，禁止對甲○○、乙○○○、戊○○、丁○○為直接、間接之騷擾、接觸、通話或其他聯絡行為。
    事  實
一、丙○○於民國八十年間因違反麻醉藥品管理條例案件，經台灣新竹地方法院判處
    有期徒刑六月確定，及因妨害自由罪經同一法院判處拘役三十日確定，經減刑為
    十五日，均於八十年四月十日易科罰金執行完畢。
二、丙○○的母親為宋吳鳳英、父親甲○○、其弟弟為戊○○、其哥哥為丁○○，屬
    於家庭暴力防治法第三條第三款、第四款所稱家庭成員。丙○○於八十九年二月
    二十五日下午五時二十分，在苗栗縣苗栗市○○里  ○○街五十三號住處，向其
    母親乙○○○要錢不成，並遭其殘障之弟戊○○指責：「好手好腳，為什麼不去
    工作？要跟母親要錢」，致心生不滿，乃持廚房醬油倒在戊○○身上，丙○○之
    兄丁○○見狀，前往阻止，丙○○竟基於傷害之犯意，毆打丁○○，致丁○○受
    有右嘴角、眼眉間及右手背擦傷等傷害，丙○○仍不罷休，繼向其父甲○○、乙○○○、丁○○、戊○○恫嚇：「要放火燒掉房子，要把全家殺掉，你們出去時
    要叫人開車撞你們」等語，使甲○○、乙○○○、丁○○、戊○○心生畏懼，至
    生危害於其等之安全，經其父甲○○報警處理。
二、案經甲○○、丁○○、戊○○訴由苗栗縣警察局苗栗分局報告台灣苗栗地方法院
    檢察署檢察官偵查起訴
     理 由
一、被告丙○○對於八十九年二月二十五日下午五時二十分，在苗栗縣苗栗市○○里
    ○○街五十三號住處，因與其母親乙○○○、其弟戊○○、其兄丁○○發生口角
    ，抓傷丁○○臉部，並以點燃之衛生紙揚言：「如果著火，我不管」之事實，於
    警察局（偵卷第六頁）、偵查及審理時坦白承認，復有告訴人戊○○於警察局指
    訴：「我哥在家與我母親要錢，我媽答沒錢，我跟我哥說：『手腳好好的，為何
    不去工作。』戊○○就拿醬油往我頭上淋，並說，你殘障管這麼多。我大哥就問
    他為何欺侮弟弟及媽媽，兩人就打架，我父親就報警。」（偵卷第七頁背面）、
    及告訴人丁○○於警察局指訴：「丙○○說要把家裡房子燒掉，當時他先與我母
    親吵架，打我弟弟，後與我打架，我爸爸報警。」（偵卷第九頁）、告訴人甲○○指訴：「他先向我老婆要錢，沒錢發生爭執，戊○○說好手好腳不做事，一直
    跟家裡要錢，丙○○就拿醬油淋殘障戊○○，丁○○向前問為何如此對媽媽弟弟
    ，兩人發生爭執，打起來，我打電話報警。丙○○說要燒房子，我與老婆、丁○○、戊○○、丙○○等人在場。」（偵卷第十一頁背面）、告訴人乙○○○於警
    察局亦指述被告傷害丁○○、恐嚇燒家中房子及殺害全家人之事實（偵卷第六頁
    ）及丁○○受傷驗傷診斷書一紙在卷可憑。是本案事證明確，應予論科。
二、核被告所為出手毆打丁○○，係犯刑法第二百七十七條第一項傷害罪；所為恐嚇
    燒家中房子及殺害全家人部分，係犯刑法第三百零五條恐嚇危害安全罪。被告所
    為恐嚇危害安全罪，侵害甲○○、丁○○、戊○○、宋吳鳳英等人之生命身體安
    全法益，係一行為而觸犯數罪名，為想像競合犯，應依法從一重論處。又上開傷
    害罪與恐嚇危害安全罪，犯意各別，罪名不同，應分論併罰之。爰審酌被告前有
    實事欄所載前科執行完畢，有臺灣高等法院被告全國前案紀錄表一份附於本院刑
    事卷宗可憑，一再騷擾上述告訴人，所生危害不輕，及本院審理時告訴人等仍強
    烈表示希望被遠離住所，犯罪的動機、目的等一切情狀，量處如主文所示之刑，
    並定應執行刑。又被告前曾受有期徒刑以上刑之宣告，執行完畢後，五年以內未
    曾受有期徒刑以上刑之宣告，此有被告之臺灣高等法被告全國前案紀錄表一份在
    卷可憑，犯後並已坦承犯行，本院綜合前開情形，認為被告經此教訓，與家人保
    持適當距離，應無再犯之虞，所宣告之刑以暫不執行為適當，併均諭知緩刑五年
    ，以啟自新。末按，犯家庭暴力罪而受緩刑之宣告者，在緩刑期內應付保護管束
    ，並得命被告於緩刑保護管束期間內，遵守一定事項，家庭暴力防治法第三十條
    第一項、第二項，各有明文規定。查本件被告為告訴人甲○○、被害人乙○○○
    之子，與丁○○、戊○○為兄弟，仍為家庭暴力防治法第三條第三款、第四款所
    列之家庭成員，被告對告訴人丁○○犯傷害罪，對告訴人甲○○、丁○○、戊○○、宋吳鳳犯犯恐赫危害安全罪，即屬家庭暴力防治法第二條第一項所稱之家庭
    暴力罪，本件被告雖經本院諭知緩刑，依照前開說明，仍應依法在緩刑內付保護
    管束，並命被告禁止實施家庭暴力行為，命遷出被害人甲○○、乙○○○、戊○○、丁○○苗栗縣苗栗市○○里○○街五三號之住所，禁止對甲○○、乙○○○
    、戊○○、丁○○為直接、間接之騷擾、接觸、通話或其他聯絡行為，確實使被
    告有正確之法律觀念，並由地方法院檢察署之觀護人予以適當之督促。
據上論斷，應依刑事訴訟法第二百九十九條第一項前段，家庭暴力防治法第三十條第
一項、第二項第一款、第二款、第三款，刑法第十一條前段、第二百七十七條第一項
、第三百零五條、第五十五條、第五十一條第五款、第七十四條第二款，罰金罰鍰提
高標準條例第一條前段，判決如主文。
本案經檢察官蔡宗熙到庭執行職務
中    華    民    國     九十年     三         月       二十三    日
                                      臺灣苗栗地方法院刑事庭
                                          法  官  張  珈  禎
右正本證明與原本無異。
如不服本判決，應於判決送達後十日內，向本院提出上訴狀。
                                          書記官  趙  崇  彬
中     華   民    國     九十年     三        月           二十三    日
附錄本案論罪科刑法條全文
刑法第二百七十七條
 傷害人之身體或健康者，處三年以下有期徒刑、拘役或一千元以下罰金。犯前項之
 罪因而致人於死者，處無期徒刑或七年以上有期徒刑；致重傷者，處三年以上十 年
 以下有期徒刑。
刑法第三百零五條
以加害生命、身體、自由、名譽、財產之事，恐嚇他人致生危害於安全者，處二年以
下有期徒刑、拘役或三百元以下罰金。


司法院資訊處製作；財團法人民間司法改革基金會備份。
